【裁判字號】    95,易,2118
【裁判日期】    951219
【裁判案由】    
【裁判全文】
臺灣板橋地方法院刑事判決              95年度易字第2118號
公  訴  人  臺灣板橋地方法院檢察署檢察官
被      告  丙○○
                    （現於臺灣泰源技能訓練所）
上列被告因詐欺案件，經檢察官提起公訴（95年度偵緝字第1783
號），被告於準備程序認罪，本院以簡式審判程序判決如下：
    主  文
丙○○意圖為自己不法之所有，以詐術使人將本人之物交付，處
有期徒刑肆月，如易科罰金以佰元折算壹日。
    事實及理由
一、按除被告所犯為死刑、無期徒刑、最輕本刑為三年以上有期
    徒刑之罪或高等法院管轄第一審案件者外，於第一次審判期
    日前之準備程序進行中，被告先就被訴事實為有罪之陳述時
    ，審判長得告知被告簡式審判程序之旨，並聽取當事人、代
    理人、辯護人及輔佐人之意見後，裁定進行簡式審判程序，
    刑事訴訟法第273 條之1 第1 項定有明文。經核本件被告丙○○所犯係死刑、無期徒刑、最輕本刑為三年以上有期徒刑
    以外之罪，其於準備程序中就被訴事實為有罪之陳述，經法
    官告知簡式審判程序之旨，並聽取公訴人、被告之意見後，
    本院爰依首揭規定，合議裁定由受命法官獨任進行簡式審判
    程序，合先敘明。
二、本件犯罪事實：被告丙○○明知其無資力標購「領先通訊行
    」在雅虎奇摩拍賣網站標售之行動電話，竟意圖為自己不法
    之所有，先於民國94年10月26日，在臺北縣板橋市○○○路
    86 號2樓之5 租屋處，以網路連線至雅虎奇摩拍賣網站，並
    以「sogＺ0000000000」帳號，佯裝刊登拍賣UTEC S800 雙頻
    行動電話1 支之訊息，致乙○○陷於錯誤，而於同年月27日
    ，以新臺幣（下同）4,500 元，標購買得該行動電話，並於
    同日依丙○○之指示，匯款至不知情之「領先通訊行」店長
    甲○○所有誠泰商業銀行大安分行（後為臺灣新光商業銀行
    合併，下稱誠泰大安銀行）帳號0000000000000 號之帳戶內
    ；丙○○旋於翌日，另以「pumＺ0000000000」帳號，向「領
    先通訊行」店長甲○○，以5,200 元之代價，標購買得「領
    先通訊行」在雅虎奇摩拍賣網路上標售之NOKIA 6060 GSM四
    頻行動電話1 支後，即以電話告知「領先通訊行」店員鄭凱
    仁業已匯款4,500 元至甲○○上開誠泰大安銀行帳戶內，丙○○並於同年月28日下午，至臺北市○○○路○ 段151 巷7
    號1 樓「領先通訊行」店內，補足差額700 元後，取走上開
    得標之NOKIA 6060 GSM行動電話，嗣因乙○○遲未收到上開
    UTEC S800 雙頻行動電話而報警處理，經警通知誠泰大安銀
    行將甲○○上開帳戶列為警示帳戶後，始循線查獲上情。案
    經基隆市警察局移送臺灣基隆地方法院檢察署檢察官呈請臺
    灣高等法院檢察署檢察長核轉臺灣板橋地方法院檢察署檢察
    官偵查起訴。
三、本件犯罪事實之證據：
    (一)被告於本院審理時之自白。
    (二)被害人乙○○、證人甲○○、林憲章於偵查中之證述。
    (三)被告於雅虎奇摩拍賣網站刊登拍賣UTEC S800 雙頻行動電
      話訊息、評價與意見等列印資料、領先通訊行於雅虎奇摩
      拍賣網站刊登拍賣NOKIA 6060 GSM四頻行動電話訊息及得
      標者等列印資料、雅虎國際資訊股份有限公司函覆賣家帳
      戶「pumＺ0000000000」申請人基本資料及登入IP位置、「
      sogＺ0000000000」帳號申請人資料及其94年10月20日起至
      同年11月22日登入IP位置資料、被害人乙○○基隆七堵郵
      局帳戶交易清單、上開郵局帳戶自動櫃員機轉帳交易明細
      表、臺灣固網股份有限公司94年12月19日台固查資000000
      000 號、95年5 月11日台固查資號095300308 號函覆被告
      IP位置使用資料等書函、承租臺北縣板橋市○○○路86號
      2 樓之5 （被告IP位置裝機地址）房屋租賃契約書、被告
      駕車至領先通訊行付款拿取行動電話之照片2 張、證人甲○○所有誠泰商業銀行大安分行0000000000000 號帳戶94
      年10月27日交易明細等附卷可稽。
四、核被告上開所為，係犯刑法第339 條第1 項之詐欺取財罪。
    爰審酌被告之素行、犯罪之動機、目的、手段、方法、所詐
    取財物價值、對被害人所生危害及犯罪後之態度等一切情狀
    ，量處如主文所示之刑，又本件被告行為後，94年1 月7 日
    修正之刑法第41條第1 項（將易科罰金折算標準提高為「以
    新臺幣一千元、二千元或三千元折算一日」）之規定，業於
    95 年7月1 日生效施行，罰金罰鍰提高標準條例第2 條原易
    科罰金提高折算標準金額倍數規定，並於95年4 月28日配合
    修正刪除，同於95年7 月1 日生效施行，是經依同法第2 條
    規定綜合比較新舊法結果，被告本件所犯之罪易科罰金之折
    算標準，依修正後之上開規定處斷，並無有利，自仍應適用
    其行為時之舊法即94年1 月7 日修正施行前之刑法上開規定
    易科，爰併依修正前之刑法規定諭知易科罰金之折算標準。
五、依刑事訴訟法第273 條之1 第1 項、299 條第1 項前段、第
    310 條之2 、第454 條，刑法第2 條第1 項前段、第339 條
    第1 項、修正前之刑法第41條第1 項前段，罰金罰鍰提高標
    準條例第1 條前段、修正前之罰金罰鍰提高標準條例第2 條
    ，判決如主文。
六、如不服本判決，得自收受送達之日起10日內向本院提出上訴
    狀（須附繕本）。
本案經檢察官靳開聖到庭執行職務
中    華    民    國    95    年    12    月    19    日
                      刑事第八庭  法  官  彭  全  曄
以上正本證明與原本無異。
                                  書記官  吳  詩  琳
中    華    民    國    95    年    12    月    19    日
附錄本案論罪科刑法條全文：
中華民國刑法第339條
（普通詐欺罪）
意圖為自己或第三人不法之所有，以詐術使人將本人或第三人之
物交付者，處5年以下有期徒刑、拘役或科或併科1千元以下罰金
。
以前項方法得財產上不法之利益或使第三人得之者，亦同。
前二項之未遂犯罰之。


司法院資訊處製作；財團法人民間司法改革基金會備份。
